臺灣臺東地方法院刑事裁定
111年度聲字第196號
                                      111年度聲字第210號
聲  請  人  彭文正


                    指定送達地址：臺北市○○區○○路0段000號0樓
聲  請  人
即  被  告 張靜    



上列聲請人因被告張靜違反個人資料保護法等案件（111年度訴
字第55號），聲請發還扣押物，本院裁定如下：
    主  文
扣案如附表編號3所示之電磁紀錄均應發還予張靜。
張靜其餘聲請駁回。
彭文正聲請駁回。
    理  由
一、聲請意旨略以：本件扣案之電腦主機為聲請人即被告張靜（
    下稱被告張靜）所有，提供予事務所助理余美慧儲存備份所
    使用，其中儲存之電磁紀錄，僅有影音電磁紀錄2則屬本院
    搜索票所載之本案應扣押物，其餘均與被告張靜違反個人資
    料保護法等案件無關，包括聲請人彭文正委由被告張靜處理
    之近10件案件，及案外人所委任之之案件重要電子檔案，上
    揭電腦之電磁紀錄除上述之影音電磁紀錄2則外，均未列入
    起訴之證據，更未聲請本院沒收，故毫無留存必要，請本院
    儘速發還，以維護聲請人在他案與被告之訴訟秘密特權及防
    禦權等語。
二、按可為證據或得沒收之物，得扣押之；扣押物若無留存之必
    要者，不待案件之終結，應以法院之裁定或檢察官之命令發
    還之，刑事訴訟法第133條第1項、第142條第1項前段分別定
    有明文。次按所謂扣押物無留存之必要者，乃指非得沒收之
    物，且又無留作證據之必要者，始得依上開規定發還；倘扣
    押物尚有留存之必要者，即得不予發還。另該等扣押物有無
    留存之必要，並不以係得沒收之物為限，且有無繼續扣押必
    要，應由事實審法院依案件發展、事實調查，予以審酌。故
    扣押物在案件未確定，而扣押物仍有留存必要時，事實審法
    院得本於職權依審判之需要及訴訟進行之程度，予以妥適裁
    量而得繼續扣押（最高法院108年度台抗字第1484號裁定意
    旨參照）。
三、經查：
　㈠被告張靜因涉犯刑法第315條之1第2款之妨害秘密罪、違反個
    人資料保護法第41條之非法蒐集個人資料罪嫌，經臺灣臺東
    地方檢察署（下稱臺東地檢署）檢察官以110年度偵字第878
    號、110年度偵字第3632號提起公訴，現由本院以111年度訴
    字第55號審理中。
　㈡扣案如附表編號1所示之電腦主機為被告張靜所有，於本案偵
    查中由臺東縣警察局刑事警察大隊持本院111年聲搜字第83
    號搜索票搜索、扣押而得，並經檢察官提出作為證據使用，
    且聲請宣告沒收，此有上開搜索票影本、臺東縣警察局刑事
    警察大隊搜索、扣押筆錄及扣押物品目錄表、本案起訴書在
    卷可稽（見偵一卷㈡第301至307頁，本院訴字卷第9至23頁）
    。該電腦主機經本院於準備程序會同公訴檢察官、偵查檢察
    官、兩位聲請人勘驗之結果，①開啟電腦桌面，桌面右側第
    三排唯一的檔案夾（檔名為歸檔111.3.18），開啟後可見共
    有25個項目，將其中檔名為「其他」之資料夾點開，內有檔
    案名稱為「綠絲」的資料夾（下稱「綠絲資料夾1」），該
    資料夾內共有18個項目；②上開「歸檔111.3.18」檔案夾25
    個項目中檔名「103-108年歸檔」之檔案夾內，檔名為「金
    藏玉電腦移110.8.23」之檔案夾，其內有3個檔案，開啟其
    中檔名為「美慧電腦110.8.23」檔案夾，內有7個資料夾，
    當中檔名為「其他」之資料夾共有30個項目，其中有一檔名
    為「綠絲」之資料夾（下稱「綠絲資料夾2」），該資料夾
    內共有15個項目等節，有本院勘驗筆錄在卷可參（本院聲19
    6號卷第64至68頁），本院審酌偵查檢察官表示僅上開「綠
    絲資料夾1」及「綠絲資料夾2」檔案與本案相關（即附表編
    號2所示），對於發還其餘與本案無關之文件檔案，兩位檢
    察官及被告張靜均表示沒有意見等語（本院聲196號卷第64
    、66頁），認除上開附表編號1、2所示之電腦主機、電磁紀
    錄不應發還（詳如下述），其餘儲存於上開電腦主機內之文
    件檔案電磁紀錄，檢察官未提出與被告張靜及同案被告黃桂
    青被訴之犯罪事實間之關聯性，卷內既無其他證據足認該等
    電磁紀錄係供本案犯罪所用、犯罪預備之物或為因犯罪所生
    或所得之物，亦非違禁物，而無繼續扣押留存於本院之必要
    ，聲請人張靜此部分之聲請，經核於法並無不合，應予准許
    。
　㈢至扣案之電腦主機，為被告張靜所有，參以勘驗之結果可知
    該電腦主機內之「綠絲資料夾1」及「綠絲資料夾2」檔案電
    磁紀錄，有高度可能包括檢察官所指之竊錄內容，該電腦主
    機自屬刑法第315條之3所稱竊錄內容之附著物，是該等物品
    是否為聲請人供本案犯罪所用之物及該物品是否存有與本案
    相關而得作為證據之電磁紀錄、應沒收之物等情，自有待進
    行審理程序始能完全釐清。從而，為日後審理調查證據之需
    暨保全將來執行沒收物之可能，於相關事證未查明前，本院
    認扣案如附表編號1、2所示之物有繼續扣押留存之必要，無
    從逕予發還，被告張靜此部分聲請，為無理由，應予駁回。
　㈣至聲請人彭文正聲請發還之儲存於附表編號1所示電腦主機內
    由其交付委託被告張靜處理之所有證據及書狀，本院參酌聲
    請人彭文正所指之資料，應已包括於附表編號3所示文件檔
    案電磁紀錄中，且聲請人彭文正於前開勘驗程序中自陳其所
    指之檔案資料已授權給律師（按即被告張靜，下同）作為相
    關訴訟使用，其委任律師承辦的案件全部都沒有終結，此部
    分從物權角度來看，應該還給張律師，我再向張律師拿回我
    的東西等語明確（本院聲196號卷第58至59頁），此部分之
    電磁紀錄既尚在被告張靜有權使用之範圍，且經本院裁定發
    還予被告張靜，業如前述，自無從再發還予聲請人彭文正，
    另扣案之附表編號1所示電腦主機非聲請人彭文正所有，且
    不予發還之理由同前茲不贅述，從而聲請人彭文正之聲請為
    無理由應予駁回。
四、依刑事訴訟法第142條第1項前段、第220條，裁定如主文。
中　　華　　民　　國　　111 　年　　11　　月　　30　　日
                  刑事第二庭  審判長法  官  朱貴蘭
　　　　　　　　　                  法  官  李承桓
　　　　　　　　　                  法　官　李昆儒
以上正本證明與原本無異。
如不服本裁定，應於裁定送達後5日內向本院提出抗告狀（須附
繕本）。「切勿逕送上級法院」
                                    書記官  林傳坤
中　　華　　民　　國　　111 　年　　11　　月　　30　　日
附表：
編號 物品名稱 備註 1 電腦主機1臺 本院111年度東院檢保管字第221號扣押物品清單編號001 2 儲存於前開電腦主機內之「綠絲資料夾1」（內有18個項目）及「綠絲資料夾2」（內有15個項目） 儲存路徑如前揭理由三㈡所載。 3 儲存於附表編號1所示電腦主機內，扣除附表編號2所示項目之其餘文件檔案電磁紀錄 此部分文件檔案電磁紀錄數量難以估算，且涉他人隱私不宜逐一勘驗列舉，改採負面表列方式呈現。